【裁判字號】    89,台非,237
【裁判日期】    890803
【裁判案由】    竊盜
【裁判全文】
最高法院刑事判決                                八十九年度台非字第二三七號
    上訴人  最高法院檢察署檢察總長
    被  告  甲○○
右上訴人因被告竊盜案件，對於台灣高雄地方法院中華民國八十八年六月十七日第一
審確定判決（八十七年度易字第六○二一號，起訴案號：台灣高雄地方法院檢察署八
十七年度偵字第七五七三號），認為違法，提起非常上訴，本院判決如左：
    主  文
原判決撤銷。
甲○○竊盜，處有期徒刑參月。
    理  由
非常上訴理由稱：「按判決不適用法則或適用法則不當者，為違背法令，刑事訴訟法
第三百七十八條定有明文。又累犯之成立要件依刑法第四十七條規定，必須受有期徒
刑之執行完畢，或受無期徒刑或有期徒刑一部之執行而赦免後，五年以內再犯有期徒
刑以上之刑之罪者，始足當之。本件被告甲○○於民國八十二年間因違反肅清煙毒條
例案件，經台灣高雄地方法院判處三年四月確定在案。執行檢察官指揮書定於八十三
年九月十二日刑期起算，應於八十六年四月九日執行完畢（參見高雄地方法院檢察署
八十三年執嵩字第六九八三號指揮書），嗣被告於八十四年八月十二日假釋出獄，在
假釋期間復於八十五年三月間另犯煙毒罪，經台灣高雄地方法院判處三年六月確定，
八十七年九月二十三日經法務部令准撤銷假釋（見卷附台灣澎湖監獄八十七年十月三
日、澎分監德教字第○五九七號函），尚有殘餘刑期一年七月十八日未予執行。詎被
告復於八十七年三月二十一日在高雄小港區偷竊行動電話，經偵查起訴，原審法院未
察，竟罔顧被告業經撤銷假釋，猶有一年七月十八日之殘餘刑期尚未執行，以被告前
受有期徒刑執行完畢，於五年內再犯有期徒刑以上之罪為由，依累犯之規定加重其刑
，揆諸上開說明，自有適用法則不當之違法。案經確定，且對被告不利，應依刑事訴
訟法第四百四十一條、第四百四十三條提起非常上訴，以資救濟。」等語。
本院按累犯之成立，依刑法第四十七條規定，以受有期徒刑之執行完畢，或受無期徒
刑或有期徒刑一部之執行而赦免後，五年以內再犯有期徒刑以上之罪為要件。本件被
告甲○○於八十二年間因犯煙毒罪，經台灣高雄地方法院判處有期徒刑三年四月確定
，於八十三年九月十二日入監執行，刑期原應至八十六年四月九日屆滿，嗣於八十四
年八月十二日假釋出監，於假釋期間之八十五年三月至同年十一月一日間，又犯連續
吸食毒品罪，復經台灣高雄地方法院判處有期徒刑三年六月確定，法務部並於八十七
年九月二十三日以法矯決字第○三五八八六號函核准撤銷假釋，殘餘刑期一年七月
又十八日尚未執行，有台灣高雄地方法院八十五年度訴字第三四八八號判決、台灣高
雄地方法院檢察署八十三年執嵩字第六九八三號執行指揮書、台灣澎湖監獄八十七年
十月三日澎分監德教字第○五九七號函及八十七年九月九日彭監德教字第四四七三號
撤銷假釋報告表可稽。準此，則被告於八十七年三月二十一日再犯本件竊盜罪時，因
其前犯煙毒罪所處有期徒刑三年四月，尚未執行完畢，所為自不符累犯之構成要件，
原審不察，遽依累犯加重其刑，自有判決適用法則不當之違背法令。案經確定，且於
被告不利，非常上訴意旨執以指摘，洵有理由，應由本院將原判決撤銷另行改判，以
資救濟。
據上論結，應依刑事訴訟法第四百四十七條第一項第一款但書、刑法第三百二十條第
一項、罰金罰鍰提高標準條例第一條，判決如主文。
中      華      民      國    八十九    年      八      月      三      日
                              最高法院刑事第二庭
                                  審判長法官  莊  來  成
                                        法官  呂  潮  澤
                                        法官  謝  俊  雄
                                        法官  白  文  漳
                                        法官  蘇  振  堂
      右正本證明與原本無異
                                              書  記  官
中      華      民      國    八十九    年      八      月      七      日


司法院資訊處製作；財團法人民間司法改革基金會備份。
